【裁判字號】    98,訴,2478
【裁判日期】    980810
【裁判案由】    搶奪等
【裁判全文】
臺灣板橋地方法院刑事判決              98年度訴字第2478號
公  訴  人  臺灣板橋地方法院檢察署檢察官
被      告  甲○○
                    （
上列被告因搶奪等案件，經檢察官提起公訴（98年度偵字第1714
8 號），本院於準備程序進行中，被告就被訴之事實為有罪之陳
述，經告知被告簡式審判程序之旨，並聽取當事人之意見後，裁
定進行簡式審判程序，判決如下：
    主  文
甲○○竊盜，處有期徒刑月，如易科罰金，以新臺幣壹仟元折
算壹日。又意圖為自己不法之所有，而搶奪他人之動產，處有期
徒刑陸月，如易科罰金，以新臺幣壹仟元折算壹日。又意圖為自
己不法之所有，而搶奪他人之動產，處有期徒刑陸月，如易科罰
金，以新臺幣壹仟元折算壹日。應執行有期徒刑壹年貳月，如易
科罰金，以新臺幣壹仟元折算壹日。
    事  實
一、甲○○前於民國95年間因搶奪及竊盜等案件，經本院於95年
    10月14日以95年度訴字第2939號分別判處有期徒刑7 月、4
    月、3 月、2 月，定應執行有期徒刑1 年2 月，緩刑4 年，
    於95年11月13日確定。詎其不知悔改，復基於意圖為自己不
    法所有之犯意，於98年6 月14日下午6 時許（起訴書誤載為
    上午10時9 分許），在臺北縣永和市○○路144 號（起訴書
    誤載為114 號）前，趁乙○○所有車牌號碼K2L-036 號機車
    鑰匙未取下，逕啟動該機車電門，竊得該機車；又基於意圖
    為自己不法所有之犯意，於同月15日中午12時58分許，騎乘
    該機車，行經臺北縣中和市○○路124 巷24號前，見丁○○
    左手拿皮包獨自行走，認有機可趁，旋驅車上前挨近丁○○
    ，趁渠不備，搶奪該皮包1 個（內含新臺幣約2,000 元），
    得手後，騎車加速逃逸；再基於意圖為自己不法所有之犯意
    ，於同月17日晚間6 時20分許，騎乘該車，行經臺北縣中和
    市○○路266 巷13號前，見丙○○左腋下夾黑灰色皮包1 個
    ，獨自行走，亦有機可趁，復驅車上前挨近丙○○，並趁伊
    不備，搶奪該皮包（內含現金2,000 元、丙○○之國民身分
    證、全民健康保險卡、慶豐商業銀行金融卡、合作金庫銀行
    金融卡各1 張，及SAMSUNG 牌行動電話1 支），得逞後，並
    騎車加速逃逸。嗣同月23日上午10時40分許，甲○○騎乘前
    述機車，行經臺北縣中和市○○路124 巷36號時，為警查獲
    ，並扣得上開機車鑰匙1 支、行動電話，而查悉上情。
二、案經乙○○、丁○○訴由臺北縣政府警察局中和第二分局報
    請臺灣板橋地方法院檢察署檢察官偵查起訴。
    理  由
一、程序部分：按除被告所犯為死刑、無期徒刑、最輕本刑為三
    年以上有期徒刑之罪或高等法院管轄第一審案件者外，於第
    一次審判期日前之準備程序進行中，被告先就被訴事實為有
    罪之陳述時，審判長得告知被告簡式審判程序之旨，並聽取
    當事人、代理人、辯護人及輔佐人之意見後，裁定進行簡式
    審判程序，刑事訴訟法第273 條之1 第1 項定有明文。經核
    ，本件被告甲○○所犯均係死刑、無期徒刑、最輕本刑為三
    年以上有期徒刑以外之罪，其於準備程序中就被訴事實均為
    有罪之陳述，經法官告知簡式審判程序之旨，並聽取公訴人
    、被告之意見後，本院爰依首揭規定，合議裁定均由受命法
    官獨任進行簡式審判程序，合先敘明。
二、訊據被告迭於警詢、偵查及本院審理時均坦承前揭事實不諱
    ，核與被害人乙○○、丁○○、丙○○指述之情節，均相符
    合，且有在卷之遭竊機車及手機照片、監視錄影帶翻拍照片
    、臺北縣政府警察局車輛尋獲電腦輸入單、扣押物品目錄表
    、贓物認領保管單等附卷可稽，是被告之前開自白，應屬事
    實，足堪信取。本件事證業臻明確，被告犯行可資認定，應
    依法論科。
三、核被告竊取被害人乙○○機車，所為係犯刑法第320 條第1
    項之竊盜罪；又其搶奪被害人丁○○、丙○○皮包，所為均
    係犯同法第325 條第1 項之搶奪罪。其所犯前開3 罪間，則
    犯意各別，行為互殊，是應分論併罰。本件執行公訴檢察官
    具體求處定應執行有期徒刑2 年6 月，本院爰審酌被告有如
    事實欄所載犯罪前科，有被告前案紀錄表在卷可徵，是其素
    行可謂欠佳，又其正值青年，不思以正途獲取財物，竟為一
    己之私，圖以竊取及搶奪他人財物，不勞而獲，行徑至為可
    議，另盱衡其竊取被害人乙○○機車及搶奪被害人丁○○、
    丙○○皮包之價值、實施之手段及考量其智識、犯後坦承犯
    行等一切情狀，分別量處如主文所示之刑。按司法院大法官
    甫作成釋字第662 號解釋，認民國94年2 月2 日修正公布之
    現行刑法第41條第2 項，關於數罪併罰，數宣告刑均得易科
    罰金，而定應執行之刑逾6 個月者，排除適用同條第1項 得
    易科罰金之規定部分，與憲法第23條規定有違，並與本院釋
    字第366 號解釋意旨不符，應自該解釋公布之日起失其效力
    。查被告所犯前開3 罪之宣告刑均得易科罰金之刑，經併合
    處罰後，其應執行之刑雖逾6 月，依釋字第662 號解釋意旨
    ，仍有適用刑法第41條第1 項關於易科罰金規定之餘地。揆
    諸上開解釋意旨，本件仍應先分別諭知易科罰金折算標準，
    於定其應執行之刑後，併諭知易科罰金之折算標準，附此敘
    明。
據上論斷，應依刑事訴訟法第273 條之1 第1 項、第299 條第1
項前段，刑法第320 條第1 項、第325 條第1 項、第51條第5 款
，第41條第1 項前段，刑法施行法第1 條之1 ，判決如主文。
本案經檢察官黃佳權到庭執行職務。
中    華    民    國    98    年     8    月    10    日
                    刑事第一庭  法  官  朱敏賢
上列正本證明與原本無異。
如不服本判決，應於判決送達後10日內敘明上訴理由，向本院提
出上訴狀 (應附繕本) ，上訴於臺灣高等法院。其未敘述上訴理
由者，應於上訴期間屆滿後20日內向本院補提理由書「切勿逕送
上級法院」。
                                書記官  李郁禎
中    華    民    國    98    年     8    月    10    日
附錄本案論罪科刑法條：
刑法第320 條
意圖為自己或第三人不法之所有，而竊取他人之動產者，為竊盜
罪，處五年以下有期徒刑、拘役或五百元以下罰金。
意圖為自己或第三人不法之利益，而竊佔他人之不動產者，依前
項之規定處斷。
前二項之未遂犯罰之。
刑法第325 條
意圖為自己或第三人不法之所有，而搶奪他人之動產者，處六月
以上五年以下有期徒刑。
因而致人於死者，處無期徒刑或七年以上有期徒刑，致重傷者，
處三年以上十年以下有期徒刑。
第一項之未遂犯罰之。


司法院資訊處製作；財團法人民間司法改革基金會備份。
